【裁判字號】    97,交簡上,184
【裁判日期】    971223
【裁判案由】    過失傷害
【裁判全文】
臺灣高雄地方法院刑事判決           97年度交簡上字第184號
公  訴  人  臺灣高雄地方法院檢察署檢察官
上  訴  人
即  被  告  甲○○
選任辯護人  陳惠律師
上列上訴人即被告因過失傷害案件，不服本院97年度審交簡字第
60 9號中華民國97年6 月27日刑事簡易判決（聲請簡易判決處刑
案號：97年度調偵字第104 號），提起上訴，本院管轄第二審之
合議庭判決如下：
    主  文
上訴駁回。
甲○○緩刑貳年。
    事  實
一、甲○○於民國96年4 月17日14時10分，駕駛車號9380-MF 號
    之自用小客車，沿高雄縣鳳山市○○路由北往南方向駛至青
    年路與自由路口，本應遵守道路交通號誌之指示，及應注意
    車前狀況，依當時天候晴朗、日間自然光線、柏油路面乾燥
    無缺陷、道路亦無障礙物等無不能注意之情狀，竟疏未注意
    遵守燈光號誌，貿然闖越紅燈，適有乙○○駕駛車號6321-M
    B 號自用小客車沿高雄縣鳳山市○○路由西往東駛至上開路
    口，兩車發生碰撞，致乙○○受有胸部挫傷、頸部挫傷、左
    前臂擦挫傷（8x20公分）等傷害，甲○○於肇事後，仍停留
    現場，且於有偵查犯罪權限之機關及公務員發覺其犯罪前，
    即主動向據報前往處理之員警自承係其駕車發生前揭車禍並
    自動接受裁判，進而查悉上情。
二、案經乙○○訴由高雄縣政府警察局鳳山分局報請臺灣高雄地
    方法院檢察署檢察官偵查後聲請逕以簡易判決處刑。
    理  由
壹、證據能力部分：
一、按「法院或檢察官得囑託醫院、學校或其他相當之機關、團
    體為鑑定，或審查他人之鑑定，並準用第203 條至第206 條
    之1 之規定」、「鑑定之經過及其結果，應命鑑定人以言詞
    或書面報告」，刑事訴訟法第208 條第1 項前段、第206 條
    第1 項亦有規定，卷附之臺灣省高澎區車輛行車事故鑑定委
    員會96年10月31日高屏澎區第960734號鑑定意見書，係因檢
    察官囑託上開委員會實施鑑定，再由鑑定人以書面報告其鑑
    定之結果，有臺灣高雄地方法院檢察署96年9 月26日雄檢惟
    歲96調偵859 字第65634 號函附卷可稽（見臺灣高雄地方法
    院檢察署96年度調偵字第859 號卷第3 頁），是依上開條文
    規定，該鑑定意見書即具有證據能力。
二、按被告以外之人於審判外之陳述，雖不符前4 條之規定，而
    經當事人於審判程序同意作為證據，法院審酌該言詞陳述或
    書面陳述作成時之情況，認為適當者，亦得為證據；又當事
    人、代理人或辯護人於法院調查證據時，知有第159 條第1
    項不得為證據之情形，而未於言詞辯論終結前聲明異議者，
    視為有前項之同意，刑事訴訟法第159 條之5 定有明文。查
    本件被害人乙○○前於96年4 月18日由高雄縣政府警察局交
    通警察隊車禍處理分隊員警詢問案發狀況，並據以製作交通
    事故談話紀錄，事後再於96年5 月31日前往該單位製作警詢
    筆錄。此外，卷附之道路交通事故現場圖、道路交通事故調
    查報告表（一）（二）、國軍高雄總醫院附設民眾診療服務
    處96年4 月17日診斷證明書等證據，依法固屬各該員警、醫
    師根據渠等親自見聞之事實或本於專門知識經驗所為之審判
    外書面陳述，性質上屬於傳聞證據，且無刑事訴訟法第159
    條之1 至之4 明定之例外情形，依法原不具證據能力；然參
    以此等陳述既經檢察官、被告及辯護人均明知其有第159 條
    第1 項不得為證據之情形，猶未於言詞辯論終結前聲明異議
    ，本院復審酌該等陳述作成之外部情況並無不當，揆諸上揭
    法條說明，本院自得逕將上開證據方法均採為認定事實之依
    據。至本件現場蒐證照片12幀，均係為傳達當時現場情況，
    透過機器所得之物，而透過機械之正確性以保障照片傳達情
    形與現場實況在內容上之一致性，即照片並不存在人對現實
    情形之知覺、記憶所經常發生的表現錯誤，是認照片之性質
    係非供述證據，並無傳聞法則之適用，且亦別無證據證明上
    開蒐證照片有經偽造、變造或不法之情形，自均亦有證據能
    力。
貳、實體部分：
一、上揭犯罪事實，業經上訴人即被告（下稱被告）甲○○於本
    院審理時坦承不諱，核與告訴人乙○○於警詢中指證屬實（
    見警卷第1 頁、第3 頁），並有現場照片12幀、道路交通事
    故調查報告表（一）（二）、國軍高雄總醫院附設民眾診療
    服務處96年4 月17日診斷證明書等在卷可按（見警卷第9 頁
    至第14頁、第16頁）。是被告甲○○之自白合於事實，得為
    認定事實之依據。又按駕駛人駕駛汽車，應遵守道路交通標
    誌、標線、號誌之指示，並服從交通指揮人員之指揮，道路
    交通安全規則第90條定有明文；查本件被告甲○○駕駛上開
    自用小客車，原應注意上揭道路交通安全規定，且衡之案發
    時、地天候晴朗、日間自然光線、市區道路○○道路乾燥無
    缺陷、無障礙物、視距良好行車管制號誌正常，並無不能注
    意之情事，詎其應注意、能注意而疏未注意，竟貿然於上開
    路口闖越紅燈，進而肇致本件交通事故，造成告訴人乙○○
    受有胸部挫傷、頸部挫傷、左前臂擦挫傷（8x20公分）等傷
    害，是被告甲○○之過失行為與告訴人乙○○所受傷害結果
    二者間，具有相當因果關係，足認被告甲○○之行為係肇事
    原因，而卷附之臺灣省高澎區車輛行車事故鑑定委員會96年
    10 月31 日高屏澎區960734號鑑定意見書（見上開偵卷第24
    頁、第25頁），亦斯同旨，是被告甲○○自應負本件過失傷
    害責任。據上，本件事證明確，上揭被告甲○○之過失傷害
    犯行，洵堪認定。
二、核被告甲○○所為，係犯刑法第284 條第1 項前段過失傷害
    罪。又被告甲○○於本件肇事後仍停留於案發現場，並於有
    偵查犯罪權限之機關及公務員發覺其犯罪前，主動向負責處
    理之員警自承其因駕車發生前揭車禍，進而接受裁判等情，
    有交通事故紀錄表在卷可查，是被告甲○○此舉合於刑法第
    62條自首要件一節，亦堪認定，應依刑法第62條前段規定，
    減輕其刑。原審以被告甲○○罪證明確，因而適用刑法第28
    4 條第1 項前段、第62條前段、第41條第1 項前段、刑法施
    行法第1 條之1 ，並審酌被告甲○○未依交通號誌指示行駛
    而導致發生車禍，使告訴人乙○○受有傷害，惟念其無犯罪
    前科，素行良好等一切具體情狀，判處被告甲○○有期徒刑
    3 月，如易科罰金，以新臺幣1,000 元折算1 日，復佐以被
    告甲○○上揭犯罪時間係在96年4 月24日以前，合於中華民
    國96年罪犯減刑條例所定減刑條件，遂依該條例第2 條第1
    項第3 款、第4 條、第7 條規定，減為有期徒刑1 月又15日
    ，並諭知上揭易科罰金之折算標準，其認事用法均無違誤，
    量刑亦屬妥適。被告甲○○上訴意旨係以其已與告訴人乙○
    ○達成和解，請求給予緩刑等語，並未另指摘原審判決認事
    用法有何違背法令之處，故其提起上訴，為無理由，應予駁
    回。惟被告甲○○前未曾因故意犯罪受有期徒刑以上刑之宣
    告，有臺灣高等法院被告前案紀錄表1 份在卷足憑，其因一
    時駕車不慎，偶罹刑典，本院斟酌被告甲○○於本院審理中
    已能坦承過失犯行，犯後態度尚佳，且業與告訴人乙○○達
    成和解，此有97年11月19日和解書附卷可憑（見本院卷第58
    頁），告訴人乙○○亦於本院表示願意原諒被告甲○○（見
    本院卷第55頁），諒經此罪刑之宣告後，當知所警惕，信無
    再犯之虞，本院認前開所宣告之刑，以暫不執行為適當，爰
    依刑法第74條第1 項第1 款之規定，予以宣告緩刑2 年，以
    啟自新。
據上論結，應依刑事訴訟法第455 條之1 第1 項、第3 項、第36
8 條，刑法第74條第1 項第1 款，判決如主文。
中    華    民    國    97     年    12   月    23    日
                  交通法庭  審判長法  官 簡志瑩
                                  法  官 曾子珍
                                  法  官 王參和
以上正本證明與原本無異。
不得上訴。
中    華    民    國    97    年    12    月    24    日
                                  書記官 陳惠玲
附錄本判決論罪科刑之法條：
中華民國刑法第284條
因過失傷害人者，處6 月以下有期徒刑、拘役或500 元以下罰金
，致重傷者，處1 年以下有期徒刑、拘役或500 元以下罰金。從
事業務之人，因業務上之過失傷害人者，處1 年以下有期徒刑、
拘役或1 千元以下罰金，致重傷者，處3 年以下有期徒刑、拘役
或2 千元以下罰金。


司法院資訊處製作；財團法人民間司法改革基金會備份。
